臺灣屏東地方法民事裁定
111年度屏簡聲字第12號
聲  請  人  陳建棚  

相  對  人  張簡明弘
代  理  人  沈昌憲 律師
上列當事人間聲請停止執行事件，本院裁定如下：
    主  文
聲請人供擔保新臺幣（下同）31萬4,832元後，本院111年度司執
字第8259 號清償票款強制執行事件中對聲請人所有財產所為強
制執行程序，於本院111 年度屏簡字第81號確認本票債權不存在
之訴事件判決確定、調解成立、和解或撤回起訴前，應暫予停止
。
    理  由
一、聲請意旨略以：相對人持本院110 年度司票字第768 號本票
    裁定暨確定證明書為執行名義（下合稱系爭執行名義），向
    本院聲請強制執行，經本院以111 年度司執字第8259號清償
    票款執行事件（下稱系爭強制執行事件）受理在案，惟聲請
    人對系爭執行名義之債權尚有爭執，並已據此向本院提起確
    認本票債權不存在之訴，為免系爭強制執行事件續予執行而
    致聲請人遭受難以回復之損害，爰聲請停止系爭強制執行事
    件等語。
二、按有回復原狀之聲請，或提起再審或異議之訴，或對於和解
    為繼續審判之請求，或提起宣告調解無效之訴、撤銷調解之
    訴，或對於許可強制執行之裁定提起抗告時，法院因必要情
    形或依聲請定相當並確實之擔保，得為停止強制執行之裁定
    ，強制執行法第18條第2 項定有明文。又法院依強制執行法
    第18條第2 項定擔保金額而准許停止強制執行之裁定者，該
    項擔保係備供債權人因停止執行所受損害之賠償，其數額應
    依標的物停止執行後，債權人未能即時受償或利用該標的物
    所受之損害額，或其因另供擔保強制執行所受之損害額定之
    ，非以標的物之價值或其債權額為依據（最高法院91年度台
     抗字第429 號、92年度台抗第480 號裁定意旨參照）。
三、經查，相對人以系爭執行名義對聲請人為強制執行，經本院
    以系爭強制執行事件受理在案，並對聲請人所有坐落屏東縣
    ○○鄉○○段0000地號（權利範圍全部）、同段77-9地號（權利
    範圍4分之1）等二筆土地，及同段建號416號房屋（權利範
    圍全部）聲請強制執行在案，而該執行程序尚未終結，而聲
    請人業已向本院提起確認本票債權不存在之訴等情，經本院
    依職權調閱111 年屏簡字第81 號及系爭強制執行事件卷宗
    查核屬實，又依聲請人所述之訴訟主張、理由，勝敗與否固
    非絕對，但並非顯無勝訴之望，是聲請人聲請停止執行，應
    屬有據。本院斟酌系爭強制執行事件之執行債權為300萬元
    ，被執行標的之價值，二筆土地根據109年度土地公告現值
    每平方公尺1,000元乘以面積合計價值共為13,125,000（1,0
    40,000＋272,500＝1,312,500元），前揭建物依據執行卷內所
    附全國財產稅總歸戶財產查詢清單房屋現值為330,100元，
    合計為1,642,600元，以聲請人提起上開確認本票債權不存
    在之訴，以其金額超過150萬元，依民事訴訟法第436 條之2
     第1 項規定，對該簡易訴訟程序之第二審裁判，仍有可能
    向最高法院提起上訴，依司法院所頒各級法院辦案期限實施
    要點規定，民事第一審審判案件期限為10個月、第二審審判
    案件期限為2 年，第三審之審判期限為1 年，以此為停止執
    行期間即相對人延宕受償之期間，按法定利率即週年百分之
    5 計算，堪認相對人因停止執行未能即時受償上開債權總額
    所受損害額，相當於按上開財產價值延宕求償總額之法定遲
    延利息，即為31萬4,832 元【計算式：1,642,600×5 ％ ×〈3
    年又10個月〉＝314,832，不滿1 元部分四捨五入】 ，本院因
    認依此酌定聲請人供擔保之金額為31萬4,832元，應屬適當
    ，爰裁定如主文所示。
中　　華　　民　　國　　111 　年　　5 　　月　　12　　日
　　　　　　　　     屏東簡易庭    法　官 潘  快
正本係照原本作成。
如對本裁定抗告須於裁定送達後十日內向本院提出抗告狀，並繳
納抗告費新臺幣 1,000 元。
中　　華　　民　　國　　111 　年　　5 　　月　　12　　日
                                  書記官　鍾嘉芸